臺灣花蓮地方法院刑事判決                            九十一年度易字第八四號
    公  訴  人  臺灣花蓮地方法院檢察署檢察官
    被      告  乙○○
右列被告因竊盜案件，經檢察官提起公訴（九十一年度偵字第四二六號），本院判決
如左：
    主  文
乙○○竊盜，累犯，處有期徒刑伍月，如易科罰金，以參佰元折算壹日。
    事  實
一、乙○○曾犯竊盜、詐欺案件，經台灣台北地方法院各判處有期徒刑一年二月、七
    月，復犯竊盜罪，經台灣嘉義地方法院判處有期徒刑一年四月，上開三罪接續執
    行，甫於民國九十年七月八日執行完畢，猶不知悔改，於九十年十二月十日晚間
    八時許，在花蓮縣花蓮市○○路五六三號「雅仕服飾店」內購買服飾時，竟意圖
    為自己不法之所有，基於竊盜之犯意，乘店主甲○○不注意之際，竊得甲○○所
    有之三星廠牌（ＳＡＭＳＵＮＧ）行動電話手機（手機序號000000000
    000000號）一支，並於翌日賣予不知情之朱景鴻，嗣甲○○報警後，經警
    依上開手機序號循線查獲。
二、案經花蓮縣警察局移送臺灣花蓮地方法院檢察署檢察官偵查起訴。
    理  由
一、訊據被告乙○○固承認在上開時間在雅仕服飾店內購買褲子離開時，有拿走店主
    甲○○之行動電話一支，事後因不會使用，才將該手機賣給朱景鴻等事實，然辯
    稱：係不小心才連手機一起拿走的云云。然查，右開事實，業據被害人甲○○指
    訴綦詳，並經證人朱景鴻證述確係向被告以購買該手機使用情節相符，果被告係
    因不小心拿走他人手機，何以事後卻將他人手機出售得款花用之理，被告所辯顯
    不足採。此外，復有被害人甲○○領回被竊手機而出具之贓證物品認領保管收據
    一紙、上開電話之手機序號查詢表一份、查獲手機之照片一幀均附卷可佐。事證
    明確，被告犯行堪以認定。
二、核被告所為，係犯刑法第三百二十條第一項之竊盜罪。查被告曾犯竊盜、詐欺案
    件，經台灣台北地方法院判處有期徒刑一年二月、七月，復犯竊盜罪，經台灣嘉
    義地方法院判處有期徒刑一年四月，上開三罪接續執行結果，甫於九十年七月八
    日執行完畢，有台灣高等法院被告全國前案紀錄表在卷可查，其於五年以內再犯
    本件有期徒刑以上之罪，為累犯，應依法加重其刑。爰審酌被告之素行不佳、犯
    罪動機、目的、手段、所竊得之財務為手機一支，及犯罪後坦承犯行之態度良好
    等一切情狀，量處如主文所示之刑，並諭知易科罰金之折算標準。
據上論結，應依刑事訴訟法第二百九十九條第一項前段，刑法第三百二十條第一項、
、第四十一條第一項前段、第四十七條，罰金罰鍰提高標準條例第一條前段、第二條
判決如主文。
中      華      民      國    九十一    年      五      月      十      日
                              臺灣花蓮地方法院刑事庭
                                  法  官  吳  順  龍
右正本證明與原本無異。
如對本判決不服，應於送達後十日內，向本院提出上訴狀。（應抄附繕本）告訴人或
被害人如對於本判決不服者，應具備理由請求檢察官上訴，其上訴期間之計算係以檢
察官收受判決正本之日期為準。
                                  法院書記官
中      華      民      國    九十一    年      五      月      十      日
附錄本判決論罪之法律條文：
刑法第三百二十條第一項：
意圖為自己或第三人不法之所有，而竊取他人之動產者，為竊盜罪，處五年以下有期
徒刑、拘役或五百元以下罰金。
